【裁判字號】    97,審交易,593
【裁判日期】    980123
【裁判案由】    公共危險
【裁判全文】
臺灣高雄地方法院刑事判決           97年度審交易字第593號
公  訴  人  臺灣高雄地方法院檢察署檢察官
被      告  乙○○
上列被告因公共危險案件，經檢察官提起公訴（97年度偵字第
31707 號），本院判決如下：
    主  文
乙○○犯不能安全駕駛動力交通工具罪，累犯，處有期徒刑捌月
。
    事  實
一、乙○○前於民國95年間，因公共危險案件，經本院以95年度
    交簡字第2525號判處有期徒刑6 月，並經本院以95年度交簡
    上字第289 號駁回上訴而確定，而於96年3 月23日易科罰金
    執行完畢。詎乙○○不知悔改，明知服用酒類不能安全駕駛
    動力交通工具，於97年10月24日下午5 時30分許，在其友人
    位於高雄縣鳳山市○○街住處，飲用酒類後，已因酒醉已達
    不能安全駕駛動力交通工具之程度，仍於同日晚間8 時許，
    騎乘車號M6A-125 號機車自該處離開，欲返回其位於高雄縣
    鳳山市○○○路123 巷6 號住處，而於同日晚間8 時3 分許
    ，騎乘機車行經高雄縣鳳山市○○路與過埤路口，為警攔檢
    ，經以酒精測試器測得乙○○吐氣中酒精濃度高達每公升
    1.02毫克，而查獲上情。
二、案經高雄縣政府警察局報告臺灣高雄地方法院檢察署檢察官
    偵查起訴。
    理  由
一、訊據被告固不否認於上揭時、地，飲用酒類，騎乘機車行經
    高雄縣鳳山市○○路與過埤路口，為警攔檢，並以酒精測試
    器測得乙○○吐氣中酒精濃度高達每公升1.02毫克之事實，
    惟矢口否認有何不能安全駕駛動力交通工具之犯行，辯稱：
    其飲用酒類後，意識清楚，飲酒對其安全駕駛全無影響云云
    。
二、惟查，被告騎乘機車行經高雄縣鳳山市○○路與過埤路口時
    ，因有蛇行，車身搖擺不定之異常駕駛之情形，始遭警自後
    追上攔下，進行酒精測試，並測得被告吐氣中酒精濃度高達
    每公升1.02毫克一節，有刑法第185 條之3 案件測試觀察紀
    錄表、酒精濃度測定值各1 份在卷可佐，被告亦自承警察係
    自後方將其攔下，進行酒精測試等語明確，因警方執行攔檢
    勤務，通常係採定點方式，若非被告騎乘機車，有駕駛異常
    之行為，衡情不致遭警員自後追上攔檢，是被告否認其無車
    身搖擺之駕駛行為，尚難採信。又刑法第185 條之3 規定服
    用酒類致不能安全駕駛動力交通工具而駕駛罪，係抽象危險
    犯，並不以發生具體危險為必要，至所謂酒醉狀態，只需一
    般評價程度達於對車輛駕駛行為失其必要之注意力或判斷力
    之虞即可，至實際上對駕駛行為是否發生具體危險，則並不
    重要，而服用酒類不能安全駕駛動力交通工具之認定，參考
    德國、美國之認定標準，對於酒精濃度吐氣已達每公升0.55
    毫克或血液濃度達0.11% 以上，肇事率為一般正常人之10倍
    ，應認為已達不能安全駕駛之標準，此有法務部88年5 月18
    日88年度法檢字第1669號函參照。以被告吐氣中酒精濃度高
    達每公升1.02毫克，幾乎為0.55毫克之一倍，自應認被告已
    達不能安全駕駛之程度，被告前揭所辯，要無可採。從而，
    本案事證明確，被告犯行，堪以認定，應予依法論科。
三、核被告所為，係犯刑法第185 條之3 服用酒類不能安全駕駛
    動力交通工具而駕駛罪。又被告前因公共危險案件，經本院
    判處有期徒刑6 月，並於96年3 月23日執行完畢，有臺灣高
    等法院被告前案紀錄表1 份在卷可佐，其於有期徒刑執行完
    畢後，5 年內故意再犯本件有期徒刑以上之罪，為累犯，應
    依刑法第47條第1 項規定加重其刑。本院審酌酒後駕車在道
    路上行駛，對一般往來之公眾及駕駛人自身具有高度危險性
    ，被告竟無視政府法令之宣導及對他人生命、財產安全之尊
    重，於酒醉程度達吐氣後所含酒精成分高達每公升1.02毫克
    後，仍駕駛上開機車在道路上行駛，嚴重影響其他用路人之
    安全，雖本件酒醉駕車，並未肇致任何人員傷亡之不幸事故
    ，但被告前因公共危險案件，經本院判處有期徒刑6 月確定
    後，仍再次酒醉駕車，且於本院審理中，否認犯行，毫無悔
    意，自不宜輕罰，並斟酌被告並未讀書，從事鐵工之粗工，
    此有記載被告年籍資料之警詢筆錄1 份在卷可佐等一切情狀
    ，認檢察官具體求刑有期徒刑10月，尚屬過重，爰酌情量處
    如主文所示之刑。檢察官雖另請求對被告施以禁戒之處分，
    惟本院斟酌被告之學歷不高，從事粗重工作，雖有飲酒之習
    慣，但生活尚屬正常，難認已酗酒成癮，尚不符施以禁戒處
    分之要件，爰不予宣告施以禁戒處分，附此敘明。
據上論斷，應依刑事訴訟法第299 條第1 項前段，刑法第185 條
之3 、第47條第1 項，刑法施行法第1 條之1 第1 項，判決如主
文。
本案經檢察官甲○○到庭執行職務。
中    華    民    國    98    年    1     月    23    日
                  交通法庭  法  官  高增泓
以上正本證明與原本無異。
如不服本判決，應於判決送達後10日內，向本院提出上訴狀。
中    華    民    國    98    年    1     月    23    日
                            書記官  黃麗玉
附錄本案論罪科刑法條全文：
刑法第185條之3
服用毒品、麻醉藥品、酒類或其他相類之物，不能安全駕駛動力
交通工具而駕駛者，處1 年以下有期徒刑、拘役或科或併科15萬
元以下罰金。


司法院資訊處製作；財團法人民間司法改革基金會備份。
